---
title: "AS3-1: 數位偵探"
author: "第 6 組"
date: "`r Sys.time()`"
output: 
  html_document:
    highlight: pygments
    theme: flatly
    css: style.css
---
組員：`B035040052林榮鏵`  `B056090039楊禾馨`  `M064020056閻俞蓉`  `M064111003洪筱涵`  `M074111035劉志峰`

```{r results='hide', message=FALSE, warning=FALSE, echo=F}
# 這些程式碼設定網頁的格式，並安裝、載入一些基本的套件，請大家不要去改動<br>
rm(list=ls(all=T))
knitr::opts_chunk$set(comment = NA)
knitr::opts_knit$set(global.par = TRUE)
par(cex=0.8)
options(scipen=20, digits=4, width=90)
#
if(!require(pacman)) install.packages("pacman")
pacman::p_load(dplyr, d3heatmap)
```
<hr>

犯罪是一個國際關注的問題，但它在不同的國家以不同的方式記錄和處理。 在美國，聯邦調查局（FBI）記錄了暴力犯罪和財產犯罪。 此外，每個城市都記錄了犯罪行為，一些城市發布了有關犯罪率的數據。 伊利諾伊州芝加哥市從2001年開始在線發布犯罪數據。

芝加哥是美國人口第三多的城市，人口超過270萬。在這個作業裡面，我們將關注一種特定類型的財產犯罪，稱為「汽車盜竊」，我們將使用R中的一些基本數據分析來了解芝加哥的汽車盜竊紀錄。請載入文件"data/mvtWeek1.csv"：以下是各欄位的描述：

+ `ID`: a unique identifier for each observation
+ `Date`: the date the crime occurred
+ `LocationDescription`: the location where the crime occurred
+ `Arrest`: whether or not an arrest was made for the crime (TRUE if an arrest was made, and FALSE if an arrest was not made)
+ `Domestic`: whether or not the crime was a domestic crime, meaning that it was committed against a family member (TRUE if it was domestic, and FALSE if it was not domestic)
+ `Beat`: the area, or "beat" in which the crime occurred. This is the smallest regional division defined by the Chicago police department.
+ `District`: the police district in which the crime occured. Each district is composed of many beats, and are defined by the Chicago Police Department.
+ `CommunityArea`: the community area in which the crime occurred. Since the 1920s, Chicago has been divided into what are called "community areas", of which there are now 77. The community areas were devised in an attempt to create socially homogeneous regions.
+ `Year`: the year in which the crime occurred.
+ `Latitude`: the latitude of the location at which the crime occurred.
+ `Longitude`: the longitude of the location at which the crime occurred.

<br>

- - -

###  Section-1 Loading the Data
```{r}
WHO=read.csv("data/mvtWeek1.csv")
#建立一個物件“WHO”，讀取資料mvtweek1，若讀取不了，則有可能是讀取路徑有問題
#要如何解決？到右下角的文件區打開“data”，在點選你要的文件，再點選Import Dataset，則會跳出一個框框
#框框上方的File/Url:“....” 則是檔案的讀取路徑，可以copy data/mvtweek1.cvs paste 到read.csv裡頭即可
```

檢查各欄位的資料格式
```{r}
#WHO資料概述
str(WHO)
```

```{r}
#WHO資料摘要
summary(WHO)
```

【1.1】How many rows of data (observations) are in this dataset?
```{r}
#資料框中有多少數據（記錄）？
#nrow = WHO資料框的記錄有幾筆
nrow(WHO)
```
【1.2】How many variables are in this dataset?
```{r}
#資料框中有多少變數(欄位)？
#ncol = WHO資料框的欄位有幾筆
ncol(WHO)
```

【1.3】Using the "max" function, what is the maximum value of the variable "ID"?
```{r}
#找出ID變數的最大值為何
which.max(WHO$ID)
```

```{r}
#顯示記錄18134（位置）的所有相關資料
WHO[18134,]
#ans:9181151(ID)
```

【1.4】 What is the minimum value of the variable "Beat"?
```{r}
#Beat的最小值為何？
#使用"which.min"顯示最小值的記錄位置
which.min(WHO$Beat)


```
```{r}
#透過記錄位置找出這筆資料
WHO[4756,]
#ans:111(Beat的位置)
```


【1.5】 How many observations have value TRUE in the Arrest variable (this is the number of crimes for which an arrest was made)?
```{r}
#一共有多少筆Arrest捕的記錄資料？
#使用table做分類計算
table(WHO$Arrest)
#ans:15536（TRUE指逮捕成功的數量）
```

【1.6】 How many observations have a LocationDescription value of ALLEY?
```{r}
#找出Alley的LocationDescription有幾筆資料？
#利用==""針對名稱做索引
table(WHO$LocationDescription =="ALLEY")

```


<br><br>

- - -

### Section-2 Understanding Dates in R

【2.1】 In what format are the entries in the variable Date?

o Month/Day/Year Hour:Minute
x Day/Month/Year Hour:Minute
x Hour:Minute Month/Day/Year
x Hour:Minute Day/Month/Year

```{r}
#顯示資料框中的時間格式
#由於時間的資料數據太多，因此我們去前幾筆數據作為觀察
head(WHO$Date)
#12/31/12 23：15
#月/日/年 時：分
#ans:%m,%d,%y %H:%M

```

```{r}
#建立一個新的時間套件資料檔，再把原檔的時間格式存入這時間套件中
#利用as.POSIXct 這R語言內建的時間套件，讀取原檔的時間格式
#as.Date(strptime(WHO$Date,"%m/%d/%y %H:%M"))

ts=as.POSIXct(WHO$Date,format="%m/%d/%y %H:%M")


```

```{r}
#透過as.POSIXct的時間套件，可以利用Format改變原檔的時間格式
#使用Table，分類出各個星期與各個月份的一共有多少筆資料，最後並將它們合拼起來
table(format(ts,"%u"))
table(format(ts,"%m"))
table(weekday=format(ts,"%u"),month=format(ts,"%m"))

```

```{r fig.height=2.5, fig.width=8}
#再利用“熱圖”透過顏色的分佈得知什麼時間及星期幾，偷竊率會更高！
#先是載入“熱圖”packcage，便在熱圖上編寫顏色【d3heatmap(F,F,col=colorRamp(c('seagreen','lightyellow','red')】
#再透過矩陣格子的方式顯示圖表【as.data.frame.matrix】
#最後再設定變數（什麼時間及星期幾）也要注意時間格式【table(format(ts,"%u"), format(ts,"%H"))】

#d3heatmap(F,F,col=colorRamp...
#”F,F“是依照格式（Format）去做編排
table(format(ts,"%u"), format(ts,"%H")) %>% 
  as.data.frame.matrix %>% 
  d3heatmap(F,F,col=colorRamp(c('seagreen','lightyellow','red')))

#d3heatmap(T,T,col=colorRamp...
#”T,T“是依照類別（Table）去做編排
table(format(ts,"%u"), format(ts,"%H")) %>% 
  as.data.frame.matrix %>% 
  d3heatmap(T,T,col=colorRamp(c('seagreen','lightyellow','red')))

#d3heatmap(T,F,col=colorRamp...
#”T,F“x軸則是依照類別（Table）去做編排，y軸則是依照格式（Format）去做編排
table(format(ts,"%u"), format(ts,"%H")) %>% 
  as.data.frame.matrix %>% 
  d3heatmap(T,F,col=colorRamp(c('seagreen','lightyellow','red')))

#d3heatmap(F,T,col=colorRamp...
#”F,T“x軸則是依照格式（Format）去做編排，y軸則是依照類別（Table）去做編排
table(format(ts,"%u"), format(ts,"%H")) %>% 
  as.data.frame.matrix %>% 
  d3heatmap(F,T,col=colorRamp(c('seagreen','lightyellow','red')))

```


【2.2】 What is the month and year of the median date in our dataset? 
```{r}
#數據裡時間的中位數？

#可利用summary（摘要）找出Median值
summary(ts)

#或是可直接使用Median值
median(ts)

```

【2.3】 In which month did the fewest motor vehicle thefts occur?
```{r}
#月份去排序（少到多），哪個犯罪率最高
#利用sort排序以及table做分類的計算
sort(table(format(ts,"%m")))

```

【2.4】 On which weekday did the most motor vehicle thefts occur?
```{r}
#車子被盜走的頻率最高為多少？(答案：顯示車子被盜在7天（一個星期）裡被盜得最多次的數量)
max(table(format(ts,"%w")))

#這七天裡哪一天是車子被盜的頻率最高？
#在format中寫不一樣的星期套件：%w,%u
#%w：ans=5，6 分別是對應 sort與order ,由於sort讀取時會從0計算起而沒有7，另外order的部分則是會從1開始讀起到7
#%u：ans=5，5 可以驗證一下，若使用%u 將會跳出兩個5,5
which.max(table(format(ts,"%w")))

#order只會顯示最大值的位置排名順序
table(format(ts,"%w"))%>%order

#而sort則連同排名位置及記錄一同顯現
table(format(ts,"%w"))%>%sort

#ans:星期5 29284
```

【2.5】 Which month has the largest number of motor vehicle thefts for which an arrest was made?
```{r}
#哪一个月是Arrest資料的最大值？

#可以得知Arrest的成功與失敗的數量有多少
table(WHO$Arrest)

#利用sort編排順序及從ts索引出逮捕的成功次數
table(format(ts[WHO$Arrest],"%m"))%>%sort
#ans:1月

```

<br><br>

- - -

### Section-3 Visualizing Crime Trends

【3.1】 (a) In general, does it look like crime increases or decreases from 2002 - 2012? (b) In general, does it look like crime increases or decreases from 2005 - 2008? (c) In general, does it look like crime increases or decreases from 2009 - 2011?
```{r}

#得知每一年不同的資料(案件)頻率

hist(ts,'year',las=0)
hist(ts,'year',las=1)
hist(ts,'year',las=2)
hist(ts,'year',las=3)
#ans:2002 - 2012 = decrease
#ans:2005 - 2008 = decrease
#ans:2009 - 2011 = increase
#las 的差別在於x與y軸的變數名稱是否垂直於坐標軸又或是平行於坐標軸（主要是會影響我們觀察數據：一般會使用2(y:直,x:直)）
```

【3.2】 Does it look like there were more crimes for which arrests were made in the first half of the time period or the second half of the time period?
```{r}
#first half of the time period 與 second half of the time period 兩者哪一個逮捕率更高
hist(ts[WHO$Arrest],'year',las=2)
#ans = first half of the time period

```

【3.3】 For what proportion of motor vehicle thefts in 2001 was an arrest made?
```{r}
#2001年的逮捕比例為何？
table(WHO$Arrest, format(ts,'%Y')) %>% prop.table(2) %>% round(3) # 0.104
round(prop.table(table(WHO$Arrest,format(ts,'%Y')),margin=2),digits=3) 
#以上兩者皆可，利用管線可能會更簡便一些！
#prop.table是比例的計算 分別是(2)是每個『欄』的計算（年比例），而(1)則是每個『列』的計算（逮捕效率）
#round則是小數點幾位數
```

【3.4】 For what proportion of motor vehicle thefts in 2007 was an arrest made?
```{r}
#2007年的逮捕比例為何？
#查看3.3表
#ans:0.085
```

【3.5】 For what proportion of motor vehicle thefts in 2012 was an arrest made?
```{r}
#2012年的逮捕比例為何？
#查看3.3表
#ans:0.039
```

<br><br>

- - -

### Section-4 Popular Locations

【4.1】 Which locations are the top five locations for motor vehicle thefts, excluding the "Other" category? You should select 5 of the following options.

```{r}
#列出TOP5偷竊的熱門地點，排除“其他”選項
#先是由小到大的整理再將尾數捉出來
table(WHO$LocationDescription)%>%sort%>%tail(6)



```

【4.2】 How many observations are in Top5?
```{r}
#TOP5一共有幾筆記錄？
(top5=names(table(WHO$LocationDescription)%>%sort%>%tail(6))[-4])
sum((WHO$LocationDescription)%in%top5)

#外加()可以直接顯示計算結果，names=只列出名字，[-4]刪去第四項（注意負號要放在中括號裡頭）
#%in% 前者的運算通過後者的架構輸出答案
```

【4.3】 One of the locations has a much higher arrest rate than the other locations. Which is it? 
```{r}
#在這TOP5當中的地點，哪一個為逮捕頻率最高的地點？
TOP5 = subset(WHO, LocationDescription %in% top5)
tapply(TOP5$Arrest, TOP5$LocationDescription, mean) %>% sort
#ans:GAS STATION (20.79%)
```

【4.4】 On which day of the week do the most motor vehicle thefts at gas stations happen?
```{r}
#Gas station 中哪一天是發生偷竊案頻率最高？
ts[WHO$Location == "GAS STATION"] %>% format('%w') %>% table %>% sort
#ans:338(星期六)
```

【4.5】 On which day of the week do the fewest motor vehicle thefts in residential driveways happen?
```{r}
#Redidential driveways 中哪一天發生偷竊案頻率最高？
ts[WHO$Location == "DRIVEWAY - RESIDENTIAL"] %>% format('%w') %>% table %>% sort
#ans:263(星期四)
```


<br><br><br>


