---
title: UNIT09D 案例：航空公司的市場區隔
author: 第六組
date: "`r Sys.time()`"
output: 
  html_document:
    highlight: pygments
    theme: flatly
    css: style.css
---
組員： `B035040052 林榮鏵` `B045020041諶彥汝` `B056090039 楊禾馨` `M064020056 閻俞蓉` `M064111003 洪筱涵` `M074111035 劉志峰`

```{r results='hide', message=FALSE, warning=FALSE, echo=F}
# 這些程式碼設定網頁的格式，並安裝、載入一些基本的套件，請大家不要去改動<br>
rm(list=ls(all=T))
knitr::opts_chunk$set(comment = NA)
knitr::opts_knit$set(global.par = TRUE)
par(cex=0.8)
options(scipen=20, digits=5, width=80)
if(!require(pacman)) install.packages("pacman")
```
<br>

<p class="wwl">
<span style="font-size:24px">`r "\U1F4A1"` 學習重點：</span><br>
&emsp; ■ 集群分析的基本觀念<br>
&emsp; ■ 距離矩陣：Distance Matrix<br>
&emsp; ■ 層級式集群分析：Hierarchical Cluster Analysis<br>
&emsp; ■ 樹狀圖(Dendrogram)的判讀<br>
&emsp; ■ 依據樹狀圖決定要分多少群<br>
&emsp; ■ 以群組平均值檢視各族群的屬性<br>
</p class="wwl">

<hr>

```{r results='hide', message=FALSE, warning=FALSE}
pacman::p_load(dplyr, ggplot2)
```
<br>

### 【A】航空公司顧客資料集

```{r}
A = read.csv('data/AirlinesCluster.csv')
summary(A)
```

+ Balance: 可用里程數
+ QualMiles: 可用高等里程數
+ BonusMiles: 過去12個月非飛行里程數
+ BonusTrans: 過去12個月非飛行交易次數
+ FlightMiles: 過去12個月飛行里程數
+ FlightTrans: 過去12個月飛行交易次數
+ DaysSinceEnroll: 會員年資 (天)


<br><br>

### 【B】資料常態化

<span style="font-size:24px">`r "\U1F5FF"`</span>
為甚麼要做資料常態化？<br>
```{r}
colMeans(A) %>% sort
```

```{r}
AN = scale(A) %>% data.frame
```

```{r}
sapply(AN, mean)
```

```{r}
sapply(AN, sd)
```

<br><br>

### 【C】層級式集群分析 Hirarchical Clustering  

1.距離矩陣
```{r}
d = dist(AN, method="euclidean")
```

2.層級式集群分析
```{r}
hc = hclust(d, method='ward.D')
```

3.畫出樹狀圖
```{r}
plot(hc)
```
<br>
<span style="font-size:24px">`r "\U1F5FF"`</span>
如何從樹狀圖決定群數？<br>

4.分割群組 
```{r}
kg = cutree(hc, k=5)
table(kg)
```

<br><br>

### 【D】觀察群組特性

```{r}
sapply(split(A,kg), colMeans) %>% round(2) 
```

```{r}
par(cex=0.8)
split(AN,kg) %>% sapply(colMeans) %>% barplot(beside=T,col=rainbow(7))
legend('topright',legend=colnames(A),fill=rainbow(7))
```

<br><br>

<p class="qiz">
<span style="font-size:24px">`r "\U2708"` 討論問題：</span><br>
&emsp; ■ 請你們為這五個族群各起一個名稱<br>
&emsp;&emsp;<font color=#5D8DE2>1.老鼠屎（虧損客群）<br>
&emsp;&emsp;2.金雞母（獲利客群）<br>
&emsp;&emsp;3.勤蜜蜂（潛力客群）<br>
&emsp;&emsp;4.蛇冬眠（沉睡客群）<br>
&emsp;&emsp;5.渡渡鳥（匿跡客群）</font><br>
&emsp; ■ 請你們為這五個族群各設計一個行銷策略<br>
&emsp;&emsp;<font color=#5D8DE2>**1.老鼠屎（虧損客群）**<br>
&emsp;&emsp;嘗試藉由問卷等方式了解其行為特質，再根據下列不同屬性，採取不同對應方式以轉換其歸類。<br>
&emsp;&emsp;（客群歸類並非一成不變，有機會進行轉換）<br>
&emsp;&emsp;**2.金雞母（獲利客群）**<br>
&emsp;&emsp;維持情感聯繫，每年寄送實體生日賀卡，維持客戶「感動心佔率」。<br>
&emsp;&emsp;**3.勤蜜蜂（潛力客群）**<br>
&emsp;&emsp;提供時限內搭乘一定里程數，能加碼累積里程回饋，「越飛越有哩！」<br>
&emsp;&emsp;**4.蛇冬眠（沉睡客群）**<br>
&emsp;&emsp;寄送寄送熱門景點航線，機票、旅館套裝折扣的視覺廣告，藉由視覺刺激激發度假想像。<br>
&emsp;&emsp;**5.渡渡鳥（匿跡客群）**<br>
&emsp;&emsp;現階段只主打上述客群，匿跡客群可遇不可求，只能訴以電視、看板等普遍性廣告。</font><br>
&emsp; ■ 除了考慮群間和群間距離之外，實務上的分群通常還需要考慮那些因數？<br>
&emsp;&emsp;<font color=#5D8DE2>因為現實情況是持續、複雜的、受多種因素相互影響的，所以在實務上我們應把分群作為一種手段而不是完全依賴它，<br>&emsp;&emsp;要考慮的因素如下：<br>
&emsp;&emsp;（1）用戶類型（用戶分群）<br>
&emsp;&emsp;（2）用戶偏好<br>
&emsp;&emsp;（3）消費者行為習慣<br>
&emsp;&emsp;（4）消費脈絡<br>
&emsp;&emsp;（5）顧客旅程<br>
&emsp;&emsp;（6）消費者與賣家的互動溝通<br>
&emsp;&emsp;（7）文化差異（不同地區的習慣風俗）<br>
&emsp;&emsp;（8）消費者的生命歷程（是否有遭受過會對其行為模式做出改變的重大事件）<br>
&emsp;&emsp;（9）政治、社會、經濟環境影響<br>
&emsp;&emsp;（10）其他未被分析到的群體的影響等</font><br>
</p class="qiz">

<br><br><br><hr>

